# **Carlos Frinch Mora**

Email: <u>ca.frinch@gmail.com</u> Cel.: 994238143 Dirección: Stgo. Centro *Github Itch.io Portafolio* 

#### **Resumen Profesional**

Soy un desarrollador fullstack con 1 año de experiencia en el rubro del desarrollo de videojuegos, he trabajado principalmente con Unity usando C# y herramientas de modelado y animación 3D como es Blender. Terminé un bootcamp de desarrollador fullstack java en Generation que me ayudó a estar al día con las herramientas de tendencia para el desarrollo web.

Intento aplicar mis conocimientos de diseño de videojuegos para poder crear aplicaciones creativas e interactivas. Estoy Motivado por comenzar en una empresa que pueda aportar con este conocimiento y también aprender cosas nuevas ya que disfruto de dar vida a mi código ya sea en forma de aplicación web o videojuego

## **Experiencia Laboral**

#### **Bici Conectados – Generation Chile**

*Abr* 2024 – *jul* 2024

Desarrollador Fullstack Java

- Realicé un proyecto web que consiste en facilitar rutas de bicicletas que tomen en cuenta las ciclovías, para disminuir el impacto ambiental y fomentar el uso de la bicicleta.
- Trabajé tanto en el front como en el backend de la aplicación utilizando React y Spring Boot junto a un equipo de 5 personas.

Microplay S.A.

Dic 2018 - dic 2022

Vendedor Senior-Subadministrador

- Atención a consultas de los clientes y asesoramiento sobre productos y servicios.
- Escuché las necesidades y deseos de los clientes para identificar y recomendar productos óptimos.
- Supervisé como subadministrador un equipo de 3 personas, manipulé efectivo a diario creando confianza y lealtad con la gerencia.

**Niebla Games** 

Jun 2017- oct 2017

Desarrollador-Práctica Profesional

• Colaboré con el programador principal, para implementar mecánicas de un juego de cartas para llevarlo a un entorno virtual. Para esto implementé funciones multijugador con PhotonNetwork en unity.

#### Educación

### Desarrollador FullStack Java -Generation

*Abr* 2024 – *jul* 2024

Certificado

• Bootcamp intensivo de 536 horas.

#### Diseño de Videojuegos- I.P. Arcos

*Mar 2014 - oct 2017* 

**Titulado** 

• Gané un trofeo obteniendo el tercer lugar en una gamejam presencial que consistía en crear un juego en máximo 12 horas, junto a mi equipo de 4 personas.

## **Habilidades Complementarias**

- React | Node | HTML | CSS | JS | Java | Spring Boot MVC | Git | Unity | C# | Blender | MySQL |
- Ingles Intermedio | Scrum | Jira | Trello | Figma |
- Comunicación | Trabajo en equipo | Liderazgo | Adaptación al Cambio |
- Básicos: AWS | Python | Vue | Firebase |
- Aprendiendo: Typescript |